【裁判字號】    98,訴,590
【裁判日期】    990222
【裁判案由】    毒品危害防制條例
【裁判全文】
臺灣宜蘭地方法院刑事判決               98年度訴字第590號
公  訴  人  臺灣宜蘭地方法院檢察署檢察官
被      告  甲○○
上列被告因毒品危害防制條例案件，經檢察官提起公訴（98年度
毒偵字第621號），經本院合議庭裁定以簡式審判程序審理，判
決如下：
    主  文
甲○○施用第一級毒品，累犯，處有期徒刑捌月；又施用第二級
毒品，累犯，處有期徒刑肆月，扣案之第二級毒品甲基安非他命
貳包（合計驗餘淨重零點貳陸陸捌公克）沒收銷燬之。應執行有
期徒刑拾月，扣案之第二級毒品甲基安非他命貳包（合計驗餘淨
重零點貳陸陸捌公克）沒收銷燬之。
    事實及理由
一、構成犯罪事實：
    甲○○於民國88年間因施用毒品案件，經送觀察、勒戒後，
    認無繼續施用毒品之傾向，於88年8月9日執行完畢釋放，並
    由臺灣宜蘭地方法院檢察署檢察官以88年度偵字第2746號、
    第3087號、88年度偵緝字第287號為不起訴處分確定；復於
    上開觀察、勒戒執行完畢釋放後，5年內即93年間因施用毒
    品案件，經臺灣宜蘭地方法院檢察署檢察官以93年度毒偵字
    第517號提起公訴，由本院以93年度訴字第315號判處有期徒
    刑8月、3月，應執行有期徒刑10月確定；又於94年間因竊盜
    案件，經本院以94年度宜簡字第138號判處有期徒刑3月確定
    ，並接續上開有期徒刑10月執行，於96年1月6日執行完畢。
    詎其不知悔改，仍基於施用第一級毒品海洛因之犯意，於98
    年8月25日13時許，在宜蘭縣頭城鎮○○路○段49巷3號住處
    ，以將海洛因摻水置入注射針筒內施打血管之方式，施用第
    一級毒品海洛因1次；另基於施用第二級毒品甲基安非他命
    （起訴書誤載為安非他命）之犯意，於98年8月25日23、24
    時許，在宜蘭縣頭城鎮○○路○段49巷3號住處，以將甲基安
    非他命置於錫箔紙上燒烤吸食其煙之方式，施用第二級毒品
    甲基安非他命1次。嗣於98年8月26日17時許，因另涉毒品案
    件經本院發佈通緝，為警在宜蘭縣頭城鎮○○路○段301巷7
    號前緝獲，並扣得第二級毒品甲基安非他命2包（合計淨重0
    .2670公克、取樣0.0002公克、驗餘淨重0.2668公克），經
    警於98年8月27日，採集其尿液，送驗結果呈嗎啡、甲基安
    非他命陽性反應。
二、認定犯罪事實所憑之證據及理由：
  (一)被告甲○○於警詢、偵查、本院審理中之自白。
  (二)宜蘭縣政府警察局礁溪分局毒品犯罪嫌疑人尿液採驗作業管
    制紀錄、慈濟大學濫用藥物檢驗中心檢驗總表各1份，可證
    被告分別有施用海洛因、甲基安非他命之事實。
  (三)扣案之白色透明結晶2包（合計淨重0.2670公克、取樣0.000
    2公克、驗餘淨重0.2668公克），經交通部民用航空局航空
    醫務中心鑑定，結果均含有甲基安非他命成分，此有該中心
    98年9月21日航藥鑑字第0984759號毒品鑑定書各1份在卷足
    憑，可證被告有施用甲基安非他命之事實。
  (四)臺灣宜蘭地方法院檢察署刑案資料查註紀錄表、全國施用毒
    品案件紀錄表、法務部全國檢察官線上查詢刑案人犯在監所
    最新資料報表、臺灣宜蘭地方法院檢察署93年度毒偵字第51
    7號起訴書、本院93年度訴字第315號刑事判決書各1份，可
    證被告於第1次觀察、勒戒執行完畢釋放後，5年內已再犯毒
    品危害防制條例第10條之罪，本件自應依法追訴處罰。
  (五)上開(二)至(四)所示證據，足以佐證被告首開自白與事實相符。
三、論罪科刑之理由：
  (一)按海洛因、甲基安非他命分屬毒品危害防制條例第2條第2項
    第1款、第2款所定之第一級、第二級毒品。故被告甲○○所
    為，係犯毒品危害防制條例第10條第1項、第2項之施用第一
    級、第二級毒品罪。
  (二)被告持有第一級毒品海洛因、第二級毒品甲基安非他命之低
    度行為，為施用第一級、第二級毒品之高度行為所吸收，不
    另論處。
  (三)被告所犯施用第一級、第二級毒品罪，犯意各別，行為互殊
    ，應予分論併罰。
  (四)被告於93年間因毒品危害防制條例案件，經本院以93年度訴
    字第315號判處有期徒刑8月、3月，應執行有期徒刑10月確
    定；復於94年間因竊盜案件，經本院以94年度宜簡字第138
    號判處有期徒刑3月確定，並接續上開有期徒刑10月執行，
    於96年1月6日執行完畢，此有臺灣高等法院被告前案紀錄表
    1份在卷可參，其於5年以內分別故意再犯本件有期徒刑以上
    之罪，應各依刑法第47條第1項規定，論以累犯，並加重其
    刑。
  (五)審酌被告有肅清煙毒條例、毒品危害防制條例、竊盜之犯罪
    前科，此有臺灣高等法院被告前案紀錄表1份在卷可參，素
    行不佳，且前經觀察、勒戒後，仍分別再犯本罪，顯見其對
    於毒品之依賴性甚高，有予較長期間隔離社會之必要，與被
    告施用毒品足以造成神經方面損害，並容易引起財產、暴力
    方面犯罪，及考量被告於犯罪後坦承犯行，態度良好等一切
    情狀，分別量處如主文所示之刑，並定其應執行之刑。
  (六)扣案之第二級毒品甲基安非他命2包（合計驗餘淨重0.2668
    公克），及內裝該甲基安非他命之夾鏈袋2個，因附著有甲
    基安非他命成分，業已無法析離，應依毒品危害防制條例第
    18條第1項前段規定，諭知沒收銷燬。
四、適用之法律：
  (一)程序法方面：刑事訴訟法第273條之1第1項、第299條第1項
    前段、第310條之2。
  (二)實體法方面：毒品危害防制條例第10條第1項、第2項、第18
    條第1項前段，刑法第11條前段、第51條第5款、第47條第1
    項。
本案經檢察官劉惟宗到庭執行職務。
中    華    民    國    99    年    2     月    22    日
                  刑事第二庭  法  官  蘇錦秀
以上正本證明與原本無異。
如不服本判決應於收受送達後10日內向本院提出上訴書狀，並應
敘述具體理由；其未敘述上述理由者，應於上訴期間屆滿後二十
日內向本院補提理由書（均須按他造當事人之人數附繕本）「切
勿逕送上級法院」。
                              書記官  劉晨輝
中    華    民    國    99    年    2     月    23    日
【附錄本案論罪科刑法條】
★毒品危害防制條例第10條：
施用第1級毒品者，處6月以上5年以下有期徒刑。
施用第2級毒品者，處3年以下有期徒刑。

司法院資訊處製作；財團法人民間司法改革基金會備份。
